最高法院刑事判決　　　　　　　　　 111年度台上字第3217號
上　訴　人　巫佳螢


選任辯護人　王得州律師
上列上訴人因加重詐欺等罪案件，不服臺灣高等法院中華民國11
1年4月19日第二審判決（111年度上訴字第975號，起訴案號：臺
灣士林地方檢察署110年度偵字第2875號；追加起訴案號：同署1
10年度蒞追字第2號），提起上訴，本院判決如下：
    主  文
上訴駁回。
    理  由
一、按刑事訴訟法第377 條規定，上訴於第三審法院，非以判決
    違背法令為理由，不得為之。是提起第三審上訴，應以原判
    決違背法令為理由，係屬法定要件，且必須依據卷內訴訟資
    料為具體之指摘，並足據以辨認原判決已具備違背法令之形
    式者，始屬相當。本件原判決綜合全案證據資料，本於事實
    審法院之推理作用，並援用第一審判決書所記載之事實、證
    據及理由，認定上訴人巫佳螢有如第一審判決事實欄即其附
    表編號1至5所載，基於參與犯罪組織、三人以上共同詐欺取
    財及一般洗錢之不確定故意，參與由匿名「張雅婷」及其他
    姓名不詳之人所組詐欺犯罪集團，提供其名下之金融機構帳
    戶予上開詐欺集團使用，再由該詐欺集團成員對如第一審判
    決附表編號1至5所示之被害人施用詐術，使被害人受騙而匯
    款至上訴人所提供之金融機構帳戶內，上訴人再依該詐欺集
    團匿名「張智傑」者之指示，以臨櫃或自動提款機提領方式
    ，提領上述詐得之款項（詳如同上附表編號1至5所示），並
    將領得之款項交付予「張智傑」所指定之詐欺集團其他成員
    之犯行，因而維持第一審依想像競合犯關係，從一重以三人
    以上共同犯詐欺取財共5 罪處斷，分別量處如第一審判決附
    表編號1至5「宣告罪刑」欄所示之刑，及合併定其應執行之
    刑為有期徒刑2 年之判決，而駁回上訴人在第二審之上訴，
    已詳敘其所憑證據及認定之理由。對於上訴人所辯何以均不
    足以採信，亦在理由內逐一詳加指駁及說明，俱有卷存證據
    資料可資覆按；從形式上觀察，原判決並無足以影響其判決
    結果之違法情形存在。
二、按證據之取捨及事實之認定，均為事實審法院之職權，倘其
    採證認事並未違背證據法則，並已於判決內詳述其取捨證據
    及得心證之理由，而無違經驗、論理法則者，自不得任意指
    為違法而執為第三審上訴之合法理由。又刑之量定，亦屬法
    院得依職權自由裁量之事項，苟於量刑時，已以行為人之責
    任為基礎，並斟酌刑法第57條各款所列一切情狀，在法定刑
    度之內予以裁量，又未濫用其職權，所量之刑亦無違公平、
    比例、罪刑相當及不利益變更禁止原則者，即不得遽指為違
    法。原判決引用第一審判決書理由欄所記載之證據，並敘明
    上訴人坦承本件衹須提供其個人之金融機構帳戶，再依「張
    智傑」指示提款交付予其所指定前來收款之人，即可獲得交
    易金額4％約新臺幣7萬餘元之報酬，與一般求職及報酬之常
    情明顯相違。再「張智傑」事前即指示上訴人提款時遇有銀
    行行員查詢，則回覆以不實之「房屋裝修款」名目，甚至謊
    稱被害人沈王依嫻是其友人云云，由此堪認上訴人當知其所
    提領之款項來源並非合法等情，資以論斷上訴人主觀上對於
    所提領之款項係他人實施詐欺犯罪之不法所得乙節，應已有
    預見，而具有參與犯罪組織、加重詐欺取財及一般洗錢之不
    確定故意無訛。對於上訴人否認犯行，辯稱：伊在臉書社群
    軟體上向自稱「張雅婷」之人應徵工作，「張雅婷」要求伊
    提供帳戶以供幣託（BITOPRO ）交易平台綁定使用，事前實
    不知違法云云，究如何不足採信，亦在理由內予以指駁及說
    明。並審酌第一審判決於量刑時係以上訴人之責任為基礎，
    依刑法第57條所列各款事項，具體審酌上訴人因家庭因素需
    款孔急而犯本罪，致被害人受騙損失高額錢財，其犯罪所生
    之危害非輕，犯後復始終否認犯行，亦未與被害人達成和解
    賠償損失，態度非佳，及其本案分工參與犯罪之情形、智識
    程度、家庭生活及經濟狀況等一切情狀，而就其從一重處斷
    之5罪，分別量處有期徒刑1年4月（4罪）及有期徒刑1年5月
    （1罪），並合併定其應執行刑為有期徒刑2年，並無不當，
    乃予以維持，既未逾越法定刑度範圍，亦無明顯違反公平、
    比例及罪刑相當原則等裁量權濫用之情形，自無違法可言。
    本件上訴人上訴意旨並未依據卷內訴訟資料具體指摘原判決
    究有如何違背法令之情形，猶執相同於原審之辯解，指摘原
    審維持第一審所論處之罪刑違法或不當云云，無非係就原審
    採證認事及量刑職權之適法行使，以及原判決已明確論斷說
    明之事項，任意加以指摘，並就其有無參與本件被訴犯行之
    單純事實，再事爭執，核與法律規定得為第三審上訴理由之
    違法情形均不相適合。依上揭說明，其本件上訴均為違背法
    律上之程式，應併予駁回。
據上論結，應依刑事訴訟法第395條前段，判決如主文。
中    華    民    國   111    年    7     月    21    日
                  刑事第一庭審判長法  官  郭  毓  洲  
                                  法  官  林  靜  芬  
                                  法  官  蔡  憲  德  
                                  法  官  沈  揚  仁  
                                  法  官  林  英  志  
本件正本證明與原本無異
                                  書記官
中    華    民    國   111    年    7     月    25    日